臺灣臺北地方法院民事裁定
110年度抗字第301號
抗  告  人  吳慧純  
相  對  人  和潤企業股份有限公司

法定代理人  田天明  


上列當事人間聲請本票裁定事件，抗告人對於本院司法事務官於
民國110年7月12日所為本院110年度司票字第12033號裁定提起抗
告，本院裁定如下：
    主  文
抗告駁回。
抗告程序費用新臺幣壹仟元由抗告人負擔。
    理  由
一、相對人於原審聲請意旨略以：相對人執有抗告人於民國108
    年12月23日簽發、付款地在相對人公司事務所、票面金額新
    臺幣（下同）37萬元、利息按年息20%計算、到期日110年5
    月31日、免除作成拒絕證書之本票1 紙（下稱系爭本票），
    詎於到期提示後，未獲付款，爰依票據法第123 條規定聲請
    裁定就上開金額及自110年6月1日起至清償日止按年息16% 
    計算之利息，准許強制執行等語，並經原審依上開金額裁定
    准予強制執行在案。
二、抗告意旨略以：抗告人於108年11月15日摔斷腿無法行走，
    住院治療並有診斷證明書為證，當無可能於108年12月23日
    至相對人事務所簽發系爭本票，系爭本票應係虛構，為此提
    起抗告，求為廢棄原裁定等語。
三、按本票執票人向發票人行使追索權時，得聲請法院裁定後強
    制執行，票據法第123 條定有明文。次按本票執票人，依票
    據法第123 條規定，聲請法院裁定許可對發票人強制執行，
    係屬非訟事件，此項聲請之裁定，及抗告法院之裁定，僅依
    非訟事件程序，以審查強制執行許可與否，並無確定實體上
    法律關係存否之效力，如發票人就票據債務之存否有爭執時
    ，應由發票人提起確認之訴，以資解決（最高法院57年台抗
    字第76號裁判意旨參照）。經查，相對人主張上情，業據提
    出系爭本票1紙為證，而原審就系爭本票為形式上審查，認
    其已具備本票各項應記載事項而合於票據法第120條規定，
    屬有效之本票，乃裁定准許強制執行，並無不合。至抗告人
    雖主張未簽發系爭本票，系爭本票屬虛構云云，惟此核屬關
    於實體權利義務關係存否之爭執，揆諸前揭說明，非法院裁
    定許可系爭本票強制執行之非訟事件程序所得審究，應由抗
    告人另行提起確認之訴以資救濟。故抗告意旨據此指摘原裁
    定不當，求予廢棄，為無理由，應予駁回。
四、據上論結，本件抗告為無理由，依非訟事件法第21條第2項
    、第46條、第24條第1項，民事訴訟法第495條之1第1項、第
    449條第1項、第78條、第95條，裁定如主文。
中　　華　　民　　國　　110 　年　　10　　月　　18　　日
            民事第九庭  審判長  法  官  林玲玉
                                
                                法  官  莊仁杰

                                法  官  曾育祺 
以上正本係照原本作成。
本裁定不得抗告。
中　　華　　民　　國　　110 　年　　10　　月　　18　　日
                                書記官  賴竺君